【裁判字號】    96,易,1037
【裁判日期】    970128
【裁判案由】    竊盜
【裁判全文】
臺灣屏東地方法院刑事判決              96年度易字第1037號
公  訴  人  臺灣屏東地方法院檢察署檢察官
被      告  甲○○
                    （另案
上列被告因竊盜案件，經檢察官提起公訴（96年度偵字第4714號
），本院判決如下：
    主  文
甲○○犯竊盜罪，處有期徒刑肆月；又犯非法由自動付款設備取
財罪，處有期徒刑肆月，應執行有期徒刑柒月。
    事  實
一、甲○○曾犯毒品危害防制條例之罪，於民國94年2 月25日經
    臺灣高雄地方法院判處有期徒刑4 月，如易科罰金以銀元30
    0 元折算1 日確定；又曾犯竊盜罪，於94年3 月11日經本院
    判處有期徒刑1 年確定；又曾犯槍砲彈藥刀械管制條例之罪
    ，於94年5 月31日經本院判處有期徒刑1 年2 月，併科罰金
    新臺幣4 萬元，罰金如易服勞役，以新臺幣900 元折算1 日
    確定。有期徒刑部分，並經本院於94年8 月23日以94年度聲
    字第823 號裁定定其應執行之刑為有期徒刑2 年5 月，甫於
    95年6 月7 日假釋出獄（不構成累犯）。詎仍不知悔改，復
    於假釋中，意圖為自己不法之所有，於96年6 月2 日中午12
    時多至當日下午5 時30分許間某時，在屏東縣屏東市○○路
    994 號5 樓之3 乙○○賃居處之客廳，竊取乙○○所有郵局
    00000000000000號帳戶之金融卡（起訴書記載為提款卡）1
    張，並自套子上之記載得知其密碼。得手後，另意圖為自己
    不法之所有，於96年6 月4 日晚上9 時19分、同年月5 日清
    晨4 時36分及同年月5 日清晨4 時41分，接續在屏東縣屏東
    市歸來郵局、勝利路郵局及臺灣銀行屏東分行，將上開金融
    卡插入自動提款機並鍵入密碼，致各該自動提卡機之識別系
    統對真正持卡人之識別陷於錯誤，而由甲○○以不正方法自
    各該自動提款機提領現金新臺幣（下同）3,000 元、7,000
    元及300 元，合計10,300元。嗣於96年6 月11日經乙○○報
    警後，始循線查悉上情。
二、案經屏東縣警察局屏東分局報請臺灣屏東地方法院檢察署檢
    察官偵查起訴。
    理  由
壹、程序方面：
一、按被告以外之人於審判外之言詞或書面陳述，除法律有規定
    者外，不得作為證據，刑事訴訟法第159 條第1 項定有明文
    。被告以外之人（包括證人、鑑定人、告訴人、被害人及共
    同被告等）於審判外之言詞或書面陳述，為所謂傳聞證據，
    由於傳聞證據，有悖於法院直接審理及言詞審理之精神，妨
    害當事人之反對詰問權，影響程序正義之實現，除法律有規
    定者（例如同法第159 條第2 項、第159 條之1 至第159 條
    之5 、第206 條等）外，原則上不具有證據能力。
二、本件被害人乙○○於警詢中所為之陳述，本屬傳聞證據，且
    經核與其於本院審理時之供述一致，不符合刑事訴訟法第15
    9 條之2 規定，故被害人乙○○於警詢中所為之陳述，並不
    具有證據能力。又被害人乙○○於偵查中向檢察官所為之陳
    述，已依法具結，且其並未提及檢察官於偵查中有不法取供
    之情形，亦無證據可釋明其供述有顯不可信之情況，其復已
    於本院審理時出庭接受被告行使反對詰問權，依刑事訴訟法
    第159 條之1 第2 項規定，被害人乙○○於偵查中向檢察官
    所為之陳述，自具有證據能力。
貳、實體方面：
一、訊據被告甲○○對於前揭非法由自動付款設備取財一節，固
    坦承不諱，惟矢口否認有何竊盜犯行，辯稱：伊係在屏東縣
    屏東市○○路994 號大樓之電梯內拾獲被害人乙○○之提款
    卡云云，惟查：
(一)、被告於前述時、地，接續持被害人乙○○之金融卡（提款卡
    ），由自動提款機提領3,000 元、7,000 元及300 元，合計
    10,300元之事實，為被告所是認，並經被害人乙○○於檢察
    官偵查中及本院審理時證稱屬實，復有查詢帳戶最近交易資
    料1 紙及自監視錄影畫面翻拍之照片5 幀附卷可稽，自堪信
    為實在。
(二)、被害人乙○○於本院審理時證稱：「（問：本件妳如何發現
    提款卡不見？）我要領錢時找不到卡‧‧‧‧（問：是否認
    識被告？）他是我朋友的朋友，我跟我朋分租（房間），被
    告有時會去找我朋友。（問：為何他有你的密碼？）我把密
    碼寫在套子上面。‧‧‧‧（問：妳在警詢中說96年6 月2
    日下午1 、2 時（按應係12時至13時許）左右將皮包放在客
    廳的椅子上是否實在？）實在。（問：當時提款卡是否放在
    包包裡面？）是的。（問：當時你剛從外面揹著皮包回來？
    ）我從房間拿出來把皮包放在客廳沒有帶出去，提款卡也放
    在包包裡面，本來要領錢，後來沒領錢，就把包包放在客廳
    。‧‧‧‧（問：何時將提款卡放在包包裡面？）96年6 月
    2 日當天中午12點多要出門前才放在包包的。‧‧‧‧（問
    ：妳的提款卡根本不可能掉在電梯裡面？）是的。‧‧‧‧
    （問：96年6 月2 日下午5 時30分妳回家後到96年6 月8 日
    之間是否拿提款卡出去？）有再拿皮包出去，沒有拿提款卡
    ，沒有注意是否在皮包裡面。‧‧‧‧（問：96年6 月2 日
    至8 日這段期間是否發現有東西掉在電梯？）沒有。（問：
    96年6 月2 日至8 日這段期間被告不可能在電梯撿到提款卡
    ？）是的。（問：提款卡放在何處？）放在小皮包，小皮包
    放在皮包的暗袋裡面。（問：問：小皮包是否遺失？）沒有
    」等語綦詳。是自96年6 月2 日中午12時多起至同年月8 日
    被害人乙○○發現提款卡不見為止，其提款卡既係放於小皮
    包內，小皮包又放於背包之暗袋內，而其背包及小皮包又均
    未遺失，被告自無於電梯內拾獲其提款卡之可能？又被告於
    警詢中供稱：「我是在屏東市○○路994 號（君臨天下大樓
    ）電梯內撿到的，我不知道（是）乙○○的提款卡，提款卡
    裡面有寫密碼。」又於檢察官偵查中改稱：「我們中間有誤
    會，因為那天我們一起去喝酒，她（指被害人乙○○）叫我
    幫她領，等到她要用卡時，她發現提款卡不見了，她就去報
    案，‧‧‧‧我在警察局那邊因為氣氛很不好，我不知道怎
    麼說，我只好說在電梯撿到的。」前後供述不一，且與被害
    人之陳述不符，所辯在電梯內拾獲云云，自難採信。
(三)、綜上所述，被告所辯無事後非卸責之詞，不足採信，本件事
    證已臻明確，被告犯行洵堪認定。
二、核被告所為，係犯刑法第320 條第1 項之竊盜罪及第339 條
    之2 第1 項之非法由自動付款設備取財罪。被告於密切接近
    之時、地，利用同一機會，先後3 次非法由自動付款設備取
    財，乃基於單一犯罪之意思，接續數個動作，以完成一個犯
    罪目的，為接續犯。被告於假釋中因故意更犯上開二罪，並
    不構成累犯，公訴人認應論以累犯，容有未洽。被告所犯上
    開二罪，犯意各別，行為互異，應予分論併罰。爰審酌被告
    有上述前科，素行欠佳，及其所盜領之金額為數尚非甚鉅，
    且已與被害人乙○○達成和解，賠償10,300元，有和解書及
    收據在卷可憑，暨其於偵、審中飾詞狡卸，難謂確有悔改之
    意等一切情狀，分別量處如主文所示之刑，並定其應執行之
    刑，以示懲儆。
據上論斷，應依刑事訴訟法第299 條第1 項前段，刑法第320 條
第1 項、第339 條之2 第1 項、第51條第5 款，刑法施行法第1
條之1 ，判決如主文。
本案經檢察官陳俊宏到庭執行職務。
中    華    民    國    97    年    1     月    28    日
                  刑事第三庭    法  官  春生
以上正本證明與原本無異。
如不服本判決應於收受本判決送達後10日內向本院提出上訴書狀
，其未敘述上訴理由者，並得於提起上訴後10日內向本院補提理
由書狀（均須按他造當事人之人數附繕本）「切勿逕送上級法院
」。
中    華    民    國    97    年    1     月    28    日
                                書記官  唐淑嫻
附錄本判決論罪科刑法條：
刑法第320條第1項：
意圖為自己或第三人不法之所有，而竊取他人之動產者，為竊盜
罪，處5 年以下有期徒刑、拘役或5 百元以下罰金。
刑法第339條之2第1項：
意圖為自己或第三人不法之所有，以不正方法由自動付款設備取
得他人之物者，處3 年以下有期徒刑、拘役或1 萬元以下罰金。


司法院資訊處製作；財團法人民間司法改革基金會備份。
